# 关于审计报告披露问题

提问人：磊颀 时间：2018-03-30 14:45:46
请教，短期借款既有应收账款质押又有企业法人保证，我披露的时候在报告附注中怎么写？我看之前只是单纯的写了质押借款，我觉得不全面，但是又不知道该怎么披露？求助！

回答人：chenyiwei
首先要指出：是财务报表附注，而不是审计报告附注。 一般可以披露为其主要的担保形式，如质押借款；同时在表格下方脚注说明：“该笔借款同时由XX企业提供保证担保”。